Minutes et répertoires du notaire François II DIONIS, 16 octobre 1699 - 30 octobre 1744 (étude III)
Archives nationales
- Minutes de François II DIONIS, 16 octobre 1699 - décembre 1744; MC/ET/III/784 - MC/ET/III/920
  - Minutes. 1727, juillet - 1727, décembre, juillet 1727 - décembre 1727; MC/ET/III/869
    - Signature de François Desportes et de son fils Claude-François Desportes, en qualité de cousins du futur époux, au contrat de mariage entre François Brunesaux de La Cour, receveur des fermes du roi à Troyes, et Catherine-Françoise Hodeau, veuve d'Edme Mousse, huissier au Châtelet., 4 décembre 
      Documents du Minutier central concernant l'histoire de l'art (1700-1750), par Mireille Rambaud, tome II [études I à X, soit 2357 actes], Paris, Archives nationales, 1971, p. 244 (instrument de recherche imprimé dématérialisé, certaines notices sont plus détaillées dans la version intégrale accessible en ligne par la rubrique 'Autres instruments de recherche', voir contexte dans le Plan d’orientation général - Notaires de Paris, guides thématiques du Minutier).
    - Contrat de mariage entre Louis Barère, maître peintre, demeurant rue Saint-Honoré, fils de défunt Germain Barère, maître tailleur d'habits, et de Barbe Du Flot, et Henriette-Suzanne Silvestre, fille de Louis Silvestre, peintre ordinaire du roi, et de Marguerite Charnilhat, demeurant rue du Mail. Ont signé avec les parents et amis: Louis Silvestre, père de la future épouse, Anne Payard, veuve de François Charnilhat, trompette des plaisirs de la chambre du roi, sa tante, Élisabeth-Marguerite et Marie-Marguerite Silvestre, Louis-Jacques Silvestre, peintre, Antoine Silvestre, dessinateur, ses soeurs et frères, et Jean-Siméon Chardin, maître peintre, ami., 27 décembre 1727; MC/ET/III/869
      Régime matrimonial: communauté. - Dot: 1.000 livres en linge, vêtements, tableaux et un vingt-quatrième en indivis d'une maison sise rue du Mail. - Douaire: 500 livres.
      À la suite: 1728, 19 décembre. Quittance de la dot par le fiancé.
      Documents du Minutier central concernant l'histoire de l'art (1700-1750), par Mireille Rambaud, tome II [études I à X, soit 2357 actes], Paris, Archives nationales, 1971, p. 201 (instrument de recherche imprimé dématérialisé, certaines notices sont plus détaillées dans la version intégrale accessible en ligne par la rubrique 'Autres instruments de recherche', voir contexte dans le Plan d’orientation général - Notaires de Paris, guides thématiques du Minutier).
    - BARERE (Louis) maître peintre § Mariage de. .. avec Henriette Srg. SYLVESTRE fille d'une peintre du Roi, 27 décembre 1727; MC/ET/III/869
      contrat de mariage; Barere, Louis
  - Minutes. 1728, janvier - 1728, avril, janvier 1728 - avril 1728; MC/ET/III/870
    - Inventaire après décès de Charles-Léon Cornuel de Villepion, maréchal des camps et armées du roi, dressé à son domicile, rue des Tournelles, à la requête de Marie Cornuel, épouse séparée de biens de Pierre Roger, ci-devant trésorier des grandes écuries du roi, cousine du défunt, et des autres héritiers., 1er avril 1728; MC/ET/III/870
      Pots de fleurs, 1 pièce, non prisée.
      Histoire de Godefroi de Bouillon, tapisserie ancienne, 10 pièces, 17 aunes de cours sur 2 2/3 ... 180 l.
      Documents du Minutier central concernant l'histoire de l'art (1700-1750), par Mireille Rambaud, tome II [études I à X, soit 2357 actes], Paris, Archives nationales, 1971, p. 1076 (instrument de recherche imprimé dématérialisé, certaines notices sont plus détaillées dans la version intégrale accessible en ligne par la rubrique 'Autres instruments de recherche', voir contexte dans le Plan d’orientation général - Notaires de Paris, guides thématiques du Minutier).
    - DEGAS DU CLUSEAU Bourgeois marchand de tapisserie rue de la Huchette § Bail d'une maison rue de la Huchette, 11 avril 1728; MC/ET/III/870
    - MOZAC Pierre marchand tapissier sous le piliers de la touvellerie § Vente de 2 maisons à Boliguy autres vendeurs= Philippe Jourdain marchand tapissier privilégié suivant la Cour moine adresse Marie Madeleine Baudechon veuve de Claude Huyard marchand tapissier à Paris, 11 avril 1728; MC/ET/III/870
    - FLEURS (Vente de) § Vente de fleurs et arbres en caisses par André Richard jardinier fleuriste rue Popincourt à Jacquet Bouvry maître Charpentier rue Mélé, 19 avril 1728; MC/ET/III/870
      acte de vente; Fleurs, Vente de
    - Obligation de la veuve de Guillaume Destival, ordinaire de la musique du roi, Marie Desbordes, demeurant quai des Ecoles, à Laurent Danisy, marchand tapissier, demeurant rue Sainte-Croix-de-la-Bretonnerie, pour vente de meubles., 19 avril 1728; MC/ET/III/870
      obligation; Destival, Guillaume; Desbordes, Marie; Danisy, Laurent; musicien; tapissier; Ecole (quai de l'); Sainte-Croix-de-la-Bretonnerie (rue)
  - Minutes. 1728, mai - 1728, juillet, mai 1728 - juillet 1728; MC/ET/III/871
    - LE BRETON (Nicolas) maître menuisier § Notoriété de sa veuve Charlotte Peuchet, 11 juillet 1728; MC/ET/III/871
      Le Breton, Nicolas
    - Planchon René, maître menuisier, rue de Bretagne § Notoriété de Charlotte Peuchet, veuve de Nicolas Le Bretoy, maître menuisier, 11 juillet 1728; MC/ET/III/871
      notoriété; Planchon, René; Peuchet, Charlotte; Le Bretoy, Nicolas
    - BELACHE Louis Charles peintre § Mariage de sa fille Marie Françoise, le père étant décédé, avec Yves Boulard, teinturier à Paris, 11 juillet 1728; MC/ET/III/871
  - Minutes. 1728, août - 1728, décembre, août 1728 - décembre 1728; MC/ET/III/872
    - Notoriété concernant Isaac Etienne Delafond, maître maçon, rue Boucherie., 13 août 1728; MC/ET/III/872
      De La Fond, Isaac Etienne
    - Notoriété rapportée concernant Nicolas Griver, orfèvre, rue Boucherie., 13 août 1728; MC/ET/III/872
      notoriété; Griver, Nicolas
    - Notoriété rapportée concernant Pierre Vincent, maître menuisier, rue Boucherie., 13 août 1728; MC/ET/III/872
      notoriété; Vincent, Pierre
    - Inventaire après décès de la veuve de Jean Collas, marchand tapissier, née Geneviève Dupont., 28 août 1728; MC/ET/III/872
      inventaire; Collas, Jean
    - Inventaire après décès de Marin Marais, ordinaire de la musique du roi, rue de Lourcine, faubourg Saint-Marcel, à la requête de sa veuve, Catherine Damicourt, et de ses enfants, dont Vincent Marais, ordinaire de la musique de la chambre du roi., 14 septembre 1728; MC/RS//630
      Inventaire dressé entre le 14 septembre et le 5 octobre. Dans l'inventaire: bibliothèque, instruments de musique (violes, épinette), livres de musique, planches de cuivre et d'étain. Parmi les papiers: trois lettres patentes des 8 juin 1686, 17 octobre 1705 et 16 février 1717 portant permission de faire graver, imprimer et réimprimer des planches, figures, pièces de musique, livres de paroles...
      MC/ET/III/872
      Acte coté en Réserve.
      Catalogue de la Réserve du Minutier central, 1984-1988 (dactylogramme entièrement dématérialisé; voir contexte dans le Plan d’orientation général - Notaires de Paris, guides thématiques du Minutier).
      Date de révision: 2011, 2014 (N. Jourdain)
      inventaire après décès; Marais, Marin (1656-1728); compositeur de musique; musicien
    - Inventaire après décès de François d'Eme, chanoine de l'église Saint-Pierre de Lille, en Flandre, dressé dans une chambre d'une maison sise rue de la Calandre, à la requête d'Yves Bleas, prêtre habitué de l'hôpital du Saint-Esprit, comme exécuteur testamentaire, et de Jean Morel, procureur d'Ambroise d'Eme, avocat à la cour, citoyen d'Apt, et de Catherine d'Eme, sa soeur, héritiers de leur frère., 18 octobre 1728; MC/ET/III/872
      Les tableaux ont été estimés par André Tramblin, ancien professeur à l'académie des peintres [Saint-Luc], demeurant quai de Gesvres.
      75 tableaux sans noms d'auteurs, peints sur toile, sur cuivre ou sur bois, prisés entre 20 sols et 50 livres: sujets religieux, 17; mythologie, 3; sujets historiques, 3 (un Cirque romain); allégories, 2: portraits, 3; genre, 3; paysages, 17; marines, 3; architectures, 4 (2 Églises); fleurs, 4; fruits, 4; animaux, 3; nature morte, 1 (des Instruments); têtes, 2; sujets non spécifiés, 6.
      Documents du Minutier central concernant l'histoire de l'art (1700-1750), par Mireille Rambaud, tome II [études I à X, soit 2357 actes], Paris, Archives nationales, 1971, p. 861 (instrument de recherche imprimé dématérialisé, certaines notices sont plus détaillées dans la version intégrale accessible en ligne par la rubrique 'Autres instruments de recherche', voir contexte dans le Plan d’orientation général - Notaires de Paris, guides thématiques du Minutier).
    - Constitution de rente à la veuve de François Durand, maître maçon., 7 novembre 1728; MC/ET/III/872
      constitution de rente; Durand, François
  - Minutes. 1729, janvier - 1729, juin, janvier 1729 - juin 1729; MC/ET/III/873
    - FRÉMIOT (Nicolas) architecte Juré Expert § Témoin au mariage Philibert Bergeat marchand mercier avec Marie Catherine Roussel, 16 janvier 1729; MC/ET/III/873
      contrat de mariage; Frémiot, Nicolas
    - DANISY marchand tapissier rue Sainte-Croix-de-la-Bretonnerie § - Convention, 3 février 1729; MC/ET/III/873
    - LARDIN (Jean-Baptiste) maître charpentier rue des Beaujolais § - Quittance, 23 mars 1729; MC/ET/III/873
      quittance; Lardin, Jean-Baptiste
    - HUGUET (Nicolas Alphonse) Maître maçon § - Quittance, 23 mars 1729; MC/ET/III/873
      quittance; Huguet, Nicolas Alphonse
  - Minutes. 1729, juillet - 1729, décembre, juillet 1729 - décembre 1729; MC/ET/III/874
    - DELCOURT Jacques maître menuisier rue de Seine § Cession d'une somme dûe pour travaux Pièce annexe d'un arrêté de compte du 1er août 1729, 6 août 1727; MC/ET/III/874
    - RAISON Pierre maître serrurier rue Mazarine § Cession d'une somme dûe pour travaux; Pièce annexe d'un arrêté de comptes du 1er août 1729, 6 août 1727; MC/ET/III/874
    - BOURGEOIS Denis maître maçon rue d'Etienne de Grés. § Cession d'une somme due pour ouvrages faites dans des maisons rue Guénégaud, quai Conti, rue du Sépulire...; Pièce annexe d'un arrêté de compte du 1er août 1729, 6 août 1727; MC/ET/III/874
      Bourgeois, Denis
    - Lermitte Edme Claude maître émailleur, marchand verrier fayencier rue de Bretagne § Bail à .., 16 juillet 1729; MC/ET/III/874
    - GOURDIN (Gilles), maître peintre et doreur, rue du faubourg Saint-Antoine § Bail, 31 juillet 1729; MC/ET/III/874
      bail; Gourdin, Gilles
    - PEYRARD Charles Concierge principal du duc de Bourbon pour ses château et maisons de Chantilly § Cautionnement, 12 septembre 1729; MC/ET/III/874
    - Tabutin Charles, maître menuisier, rue des Gravilliers § Bail à .., 12 septembre 1729; MC/ET/III/874
      bail; Tabutin, Charles
    - Devis des travaux de maçonnerie, charpenterie, couverture, menuiserie et serrurerie à faire pour la construction d'une maison vieille rue du Temple, suivant les plans, profils et élévations donnés par Blondel, architecte du roi, et sous sa direction, suivi du marché aux termes duquel, Pierre Caqué, maître maçon juré expert, demeurant rue Champfleury, Nicolas Evry, maître charpentier, demeurant rue Saintonge, Étienne Brunet, maître couvreur, demeurant rue des Rosiers, François-Guillaume Souhart, maître menuisier, demeurant rue de la Limace, et Jean Pierre, maître serrurier, demeurant rue de la Cossonnerie, s'engagent envers Didier Moreau, marchand bourgeois de Paris, demeurant hôtel de la Vieille-Monnaie, à exécuter les ouvrages conformément aux plans établis par l'architecte en cinq exemplaires; les entrepreneurs seront payés au fur et à mesure de l'avancement des travaux, le dernier paiement sera fait dans la quinzaine qui suivra leur achèvement. (Prix de la maçonnerie: entre 6 livres 10 sols et 100 livres la toise.), 24 octobre 1729 - 11 juin 1731; MC/ET/III/874
      Étages: cinq. - Deux boutiques. - Matériaux: pierres et moellons.
      À la suite: 1729, 5 novembre et 1731, 11 juin. Quittances des entrepreneurs; (au total: 18.695 l., la maçonnerie n'étant pas terminée).
      Documents du Minutier central concernant l'histoire de l'art (1700-1750), par Mireille Rambaud, tome II [études I à X, soit 2357 actes], Paris, Archives nationales, 1971, p. 713 (instrument de recherche imprimé dématérialisé, certaines notices sont plus détaillées dans la version intégrale accessible en ligne par la rubrique 'Autres instruments de recherche', voir contexte dans le Plan d’orientation général - Notaires de Paris, guides thématiques du Minutier).
    - Partage entre Pierre-Charles Delespine, Jules-Michel Hardouin et leurs cohéritiers dans la succession de Pierre Dionis et Madeleine Duval, sa femme, des biens de la succession., 18 novembre 1729; MC/ET/III/874
      Masse successorale: 78.429 livres 15 sols.
      Documents du Minutier central concernant l'histoire de l'art (1700-1750), par Mireille Rambaud, tome II [études I à X, soit 2357 actes], Paris, Archives nationales, 1971, p. 64 (instrument de recherche imprimé dématérialisé, certaines notices sont plus détaillées dans la version intégrale accessible en ligne par la rubrique 'Autres instruments de recherche', voir contexte dans le Plan d’orientation général - Notaires de Paris, guides thématiques du Minutier).
    - Troupaut Jean, maître menuisier, au bout du Pont Royal § Bail à .., 2 décembre 1729; MC/ET/III/874
      bail; Troupaut, Jean
    - Menuisier § Contrat d'apprentissage par lequel Charles Tabutin, maître menuisier, rue du Puits, s'engage à prendre comme apprenti François Nemard, âgé de 14 ans, et l'entretenir pendant 6 années, moyennant la somme de 100 livres, 22 décembre 1729; MC/ET/III/874
      contrat d'apprentissage; Tabutin, Charles; Nemard, François
  - Minutes. 1730, janvier - 1730, juin, janvier 1730 - juin 1730; MC/ET/III/875
    - MARTET maître-serrurier § - Testament de Marie Meudebourg., 1er janvier 1730; MC/ET/III/875
    - PARNY Charles Nicolas maître maçon à Roisy en Brie § Résiliation de bail par sa veuve, 5 janvier 1730; MC/ET/III/875
      bail; Parny, Charles Nicolas
    - GRANDJEAN Claude architecte Metz § - Procuration déposée, 5 février 1730; MC/ET/III/875
      procuration; Grandjean, Claude
    - VIENOT Nicolas maître serrurier rue des Blancs Manteaux § Constitution, 12 février 1730; MC/ET/III/875
    - Boucher Louis, peintre, rue des Noyers § Compte, 21 février 1730; MC/ET/III/875
      compte; Boucher, Louis
    - Dubuat René, maître peintre, rue de la Verrerie § Compte de tutelle rendu par X à son pupille Louis Boucher, peintre, rue des Noziets, majeur de 25 ans passés, comme tuteur par sentence du juge d'Angelistilliers le 4 mars 1713. Les revenus perçus par le tuteur sont de 190 livres 10 sols., 21 février 1730; MC/ET/III/875
      compte de tutelle; Dubuat, René; Boucher, Louis
    - Boucher Louis, peintre, rue des Noyers § Vente à René Du Breat, maître peintre, rue de la Verrerie du 1/10e d'une maison à Hemisoule, paroisse Lonjumeau, appartenant au dit Boucher comme héritiers pour 1/5e de ses parents Etienne Boucher et Charlotte Taillandier, moyennant la somme de 130 livres., 21 février 1730; MC/ET/III/875
    - MOREL Gilles Compagnon sculpteur rue des Gravilliers § Mariage, 12 mars 1730; MC/ET/III/875
    - GREBET Claude maître horlogeur quai Pelletier § Transport de rente, 30 mars 1730; MC/ET/III/875
    - GREBET Charles maître horloger quai Pelletier § - Déclaration - Transport de rente sur la ville, 30 mars 1730; MC/ET/III/875
      transport de droits; déclaration
    - Remy Jean, maître menuisier, rue Bourg-Tibourt § Partage, 31 mars 1730; MC/ET/III/875
      partage; Remy, Jean
    - Marché aux termes duquel Jean Genoux, maître menuisier, demeurant rue des Fossés-Saint-Victor, s'engage à exécuter pour les chanoines de l'église royale et collégiale de Saint-Maur-des-Fossés, représentés par Jean-Baptiste Bovart et Hervé Planchon, chanoines, les ouvrages de menuiserie pour le tour du maître-autel de l'église abbatiale de Saint-Maur suivant les plans, profils et dessins dressés par le sieur Aubert, architecte et entrepreneur des bâtiments du roi, et à les terminer pour le 31 juillet prochain, à raison de 50 livres la toise carrée., 21 avril 1730; MC/ET/III/875
      Pièce jointe: Extrait des registres capitulaires de Saint-Maur portant mention de la décision du 17 avril 1730 de déléguer les deux chanoines susdits pour conclure le marché de la boiserie du choeur avec le sieur Genoux, conformément à son enchère.
      Documents du Minutier central concernant l'histoire de l'art (1700-1750), par Mireille Rambaud, tome II [études I à X, soit 2357 actes], Paris, Archives nationales, 1971, p. 758 (instrument de recherche imprimé dématérialisé, certaines notices sont plus détaillées dans la version intégrale accessible en ligne par la rubrique 'Autres instruments de recherche', voir contexte dans le Plan d’orientation général - Notaires de Paris, guides thématiques du Minutier).
    - Gourdin Charles, maître peintre, rue de la Mortellerie § - Constitution, 12 mai 1730; MC/ET/III/875
      constitution de rente; Gourdin, Charles
    - GOURDIN (Gilles), maître peintre, grande rue du Faubourg Saint-Jacques § - Constitution, 12 mai 1730; MC/ET/III/875
      constitution de rente; Gourdin, Gilles
  - Minutes. 1730, juillet - 1730, décembre, juillet 1730 - décembre 1730; MC/ET/III/876
    - ELBEUF (Maison d') § Délibération des créanciers de la Maison d'ELBEUF, 3 août 1730; MC/ET/III/876
      Elbeuf, Maison d'
    - GUILLAUMON Jean François marchand tapissier § signature à un contrat de mariage, 6 août 1730; MC/ET/III/876
    - BOUCHET Louis tapissier Versailles § - Certificat d'inhumation; (2 pièces), 9 septembre 1730; MC/ET/III/876
    - Bail. François Girault. Maître de danse à Paris., 17 octobre 1730; MC/ET/III/876
      bail; Girault, François; danseur; enseignant
    - GODEFROY Charles marchand joaillier rue de harlay § Consentement, 1er décembre 1730; MC/ET/III/876
    - Devis des travaux de maçonnerie à faire pour la reconstruction partielle d'une maison, sise rue du Mûrier, quartier Saint-Victor, suivi du marché aux termes duquel Léger Saunié, maître maçon, demeurant rue de Sorbonne, s'engage envers l'abbé Macé, conseiller au parlement, demeurant rue de la Tixeranderie, à exécuter les travaux suivant les trois plans annexés au devis, et à les terminer à Pâques prochaines; ils seront payés selon les prix convenus (de 7 à 65 livres la toise). Ledit Saunié reconnaît avoir reçu en acompte 2.000 livres; le reste lui sera payé en deux versements: 900 livres lorsque les gros murs et les cheminées seront élevées, et le surplus à l'achèvement., 22 décembre 1730 - 29 août 1731; MC/ET/III/876
      Étages: trois et une mansarde. - Une boutique. - Matériaux: pierres et moellons.
      - Plans du premier étage et du rez-de-chaussée. - Élévation de la façade sur la rue.
      À la suite du marché de maçonnerie:
      1730, 26 décembre. Marché de charpenterie (François Bertin, maître charpentier, rue de la Contrescarpe).
      1730, 29 décembre. Marché de menuiserie (Marguerite Béranger, veuve de Jean Dusart, maître menuisier, et Lazare Dusart, maître menuisier, son fils, rue de la Tournelle).
      1730, 31 décembre et 1731, 29 août. Quittances des entrepreneurs.
      Documents du Minutier central concernant l'histoire de l'art (1700-1750), par Mireille Rambaud, tome II [études I à X, soit 2357 actes], Paris, Archives nationales, 1971, p. 646 (instrument de recherche imprimé dématérialisé, certaines notices sont plus détaillées dans la version intégrale accessible en ligne par la rubrique 'Autres instruments de recherche', voir contexte dans le Plan d’orientation général - Notaires de Paris, guides thématiques du Minutier).
  - Minutes. 1731, janvier - 1731, avril, janvier 1731 - avril 1731; MC/ET/III/877
    - BOURBON (Louis Henri) prince de CONDÉ duc de hôtel de Condé rue Neuve Saint-Lambert § Transaction sur la terre de Noirmoutier, 24 janvier 1731; MC/ET/III/877
    - PILLET Jean Antoine, maître peintre, rue Gaillon § Mainlevée, 3 février 1731; MC/ET/III/877
    - Devis des travaux de maçonnerie à faire pour la construction d'un bâtiment rue des Lombards, au coin de la rue de la Vieille-Monnaie, suivi du marché aux termes duquel Guillaume Joyanneau, maître maçon, entrepreneur des bâtiments du roi, demeurant rue du Temple, s'engage envers Hyacinthe Mauriceau, conseiller, secrétaire du roi, maison et couronne de France et de ses finances, demeurant rue des Bernardins, à exécuter les travaux 'suivant le plan qui sera mis en main dudit Joyanneau', moyennant les prix convenus (de 6 à 50 livres la toise); les paiements se feront pour trois quarts, au fur et à mesure de l'avancement des travaux, et pour le dernier quart, un mois après leur achèvement., 27 février 1731 - 15 septembre 1733; MC/ET/III/877
      Une boutique. - Matériaux: moellons et pierres.
      À la suite: 1735, 16 septembre et 2 novembre 1732. Quittances par ledit Joyanneau de 1.550 et 2.650 livres.
      1731, 15 septembre. Devis et marché de charpenterie avec Jean Renard, maître charpentier, demeurant rue des Tournelles, suivi de quittances des 16 décembre 1732 (2.000 livres), 17 mai 1733 (500 livres) et 10 septembre 1733 (1.057 livres 13 sols 6 deniers, pour solde).
      Documents du Minutier central concernant l'histoire de l'art (1700-1750), par Mireille Rambaud, tome II [études I à X, soit 2357 actes], Paris, Archives nationales, 1971, p. 636 (instrument de recherche imprimé dématérialisé, certaines notices sont plus détaillées dans la version intégrale accessible en ligne par la rubrique 'Autres instruments de recherche', voir contexte dans le Plan d’orientation général - Notaires de Paris, guides thématiques du Minutier).
    - LILLE BONAE Béatrix de Lorraine mineure de Athènes de Remiremont § Transaction, 3 mars 1731; MC/ET/III/877
    - GOURDIN Gilles maître doreur rue du fbg Saint-Angus § Constitution à .., 10 mars 1731; MC/ET/III/877
    - DOYNEL Pierre maître menuisier rue d'Argenteuil § Constitution par sa veuve, 10 mars 1731; MC/ET/III/877
    - FREMIOT Nicolas architectes § Présent à un mariage, 27 mars 1731 - 30 mars 1731; MC/ET/III/877
      contrat de mariage; Fremiot, Nicolas
    - GILLET Antoine maître serrurier § présent à un mariage, 27 mars 1731 - 30 mars 1731; MC/ET/III/877
    - Devis de travaux à faire dans un autre corps de logis de la maison ci-dessus (voir à la date du 22 décembre 1730) et marché passé avec le même maçon., 31 mars 1731 - 20 avril 1731; MC/ET/III/877
      1731, 20 avril. Devis et marché de serrurerie (Laurent Blancheton, maître serrurier, rue Mouffetard).
      Documents du Minutier central concernant l'histoire de l'art (1700-1750), par Mireille Rambaud, tome II [études I à X, soit 2357 actes], Paris, Archives nationales, 1971, p. 647 (instrument de recherche imprimé dématérialisé, certaines notices sont plus détaillées dans la version intégrale accessible en ligne par la rubrique 'Autres instruments de recherche', voir contexte dans le Plan d’orientation général - Notaires de Paris, guides thématiques du Minutier).
    - SAUVIÉ Léger maître maçon rue de Sorbonne § Devis et marché travaux dans une maison rue du Murier, 31 mars 1731; MC/ET/III/877
      devis; marché; Sauvier, Léger
    - Inventaire après décès de Gilles-Louis Le Boiteulx, conseiller du roi, trésorier receveur général et payeur des rentes assignées sur les gabelles, dressé à son domicile, rue de la Cerisaie, à la requête de sa veuve, Marie-Madeleine Rousseau, et de son frère et seul héritier, Pierre-Athanase Le Boiteulx., 19 avril 1731; MC/ET/III/877
      Paysage et Chasse au sanglier, vieille tapisserie des Flandres, 2 pièces, 8 aunes 1/2 de cours sur 2 1/2 ... 100 l.